【裁判字號】    97,裁,1175
【裁判日期】    970214
【裁判案由】    勞動基準法
【裁判全文】
最  高  行  政  法  院  裁  定
                                     97年度裁字第01175號
上  訴  人  優派人力資源顧問股份有限公司
代  表  人  甲○○
被 上訴 人  臺中市政府
代  表  人  乙○○
上列當事人間勞動基準法事件，上訴人對於中華民國96年6月29
日臺中高等行政法院96年度簡字第161號判決，提起上訴，本院
裁定如下：
    主  文
上訴駁回。
上訴審訴訟費用由上訴人負擔。
    理  由
一、按對於適用簡易程序之裁判提起上訴，須經本院許可，且該
    許可以訴訟事件所涉及之法律見解具有原則性者為限，行政
    訴訟法第235條定有明文。
二、本件上訴人係經營人力供應業，其所僱員工林秀鳳於民國94
    年11月30日清晨從居住處所即臺中縣太平市○○街騎乘機車
    上班，當該日清晨5時40分車行至臺中市○○路沿育才北路
    往五權路方向直行行駛時，在三民路與育才北路口發生交通
    事故受傷住院，依林秀鳳就業場所與工作性質廚工、居住及
    就業處所、事故發生時間與地點於就業處所附近，並參酌臺
    中縣太平市○○○市街道圖，足見林秀鳳係於事故發生當日
    清晨，從居住處所騎乘機車前往上開就業場所工作之應經途
    中發生車禍無疑，林秀鳳上述傷害，自屬勞動基準法第59條
    所指職業災害，上訴人即應依同法第59條第1、2款之規定，
    予林秀鳳職業災害補償。惟經勞委會中區勞動檢查所派員前
    往上訴人公司實施勞動條件檢查結果，上訴人尚未依法給付
    林秀鳳職業災害補償，從而被上訴人以上訴人違反勞動基準
    法第59條第1、2款規定，依同法第79條第1項第1款酌情裁處
    銀元2,000元罰鍰，折合新臺幣6,000元，上訴人不服，循序
    提起本件上訴，主張勞動基準法對職業災害並無定義，而一
    般均比照勞工安全衛生法第2條第4項之規定，惟其並非為唯
    一之標準，勞動基準法第59條職業災害之認定，應以實質職
    業災害所適用之名目為準，且應置於雇主指揮監督下，方有
    職災補償規定適用，原審以勞工安全衛生法施行細則第4條
    規定，認定勞工上、下班於適當時間，從日常居、住處所之
    應經途中往返就業場所，係隨作業活動而衍生，乃就業上必
    要附隨行為，倘於途中發生事故而致之傷害，自屬勞動基準
    法第59條所指之職業傷害，此顯與本院93年度判字第105號
    判決見解相牴觸，事涉法律規範目的，具有法律見解原則性
    之重要性，求為廢棄原判決等語，為其論據。經核原判決對
    於上訴人在原審之各項主張，業已論述甚詳，並無判決違背
    法令情事，上訴人提起上訴，其訴狀所陳各節，均係其對法
    律之誤解，以及就原審取捨證據、認定事實之職權行使，指
    摘其為不當，並無所涉及之法律見解具有原則性情事，無需
    由本院加以闡釋必要。又本院93年度判字第105號判決，與
    本件案情有別，上訴人尚難執該判決資為本件對其有利之論
    據。本件上訴，依首揭規定，不應許可，其上訴難謂合法，
    應予駁回。
三、依行政訴訟法第249條第1項前段、第104條、民事訴訟法第9
    5條、第78條，裁定如主文。
中    華    民    國    97    年    2     月    14    日
                    最高行政法院第三庭
                        審判長法官  黃  璽  君
                              法官  林  茂  權
                              法官  鄭  忠  仁
                              法官  黃  本  仁
                              法官  吳  東  都
以  上  正  本  證  明  與  原  本  無  異
中    華    民    國    97    年    2     月    14    日
                              書記官  彭  秀  玲


司法院資訊處製作；財團法人民間司法改革基金會備份。
